【裁判字號】    90,訴,270
【裁判日期】    900713
【裁判案由】    竊盜
【裁判全文】
臺灣基隆地方法院刑事判決                            九十年度訴字第二七○號
    公  訴  人  臺灣基隆地方法院檢察署檢察官
    被      告  乙  ○
右列被告因竊盜案件，經檢察官提起公訴（九十年度偵字第一五二○號），本院判決
如左：
    主  文
乙○共同攜帶兇器、毀壞安全設備竊盜，未遂，處有期徒刑伍月，如易科罰金，以
佰元折算壹日。
扣案之油壓剪、活動板手及起重滑輪組各壹具均沒收。
    事  實
一、乙○夥同不詳姓名年籍之成年男子共同意圖為自己不法之所有，於民國九十年四
    月四日下午二時三十分許，攜帶客觀上對於人之生命、身體具有危險性之油壓剪
    、活動板手及起重滑輪組各一具，由乙○駕駛其父甲○所有之車牌號碼ＷＭ─７
    ８２號營業用小貨車，共同前往臺北縣瑞芳鎮○○路十二之二二號「萬國倉儲股
    份有限公司」（下稱萬國公司）所有之倉庫，以油壓剪毀壞倉庫大門之鎖鍊及鐵
    絲網等安全設備，使之喪失防盜效用後，無故侵入該倉庫內，復由該名男子以油
    壓剪、活動板手及起重滑輪組等工具，剪下抽取位於電源控制箱內及天花板上屬
    倉庫電源系統之電纜線約重五百公斤，而由乙○負責捆裝，尚未得手即為萬國公
    司負責管理倉庫之職員丙○○發現，二人旋即逃逸，嗣經丙○○報警，為警查獲
    返回現場欲取車之乙○，並於現場扣得上開油壓剪、活動板手及起重滑輪組各一
    具。
二、案經萬國公司職員丙○○訴由臺北縣警察局瑞芳分局報告臺灣基隆地方法院檢察
    署檢察官偵查起訴。
    理  由
一、訊據被告乙○固坦承於右揭時間、地點與該名不詳姓名年籍成年男子共同捆裝搬
    運電纜線，惟矢口否認有何竊盜、毀損及無故侵入住居等犯行，辯稱伊平日從事
    貨運工作，當天是該名男子以新臺幣（下同）一千二百元代價委請伊駕車到臺北
    縣瑞芳鎮載貨回三重市，到達現場時，倉庫大門並未上鎖，彼等並未破壞大門鎖
    鏈及鐵絲網，該名男子表示該處是廢棄工廠，要載走電纜線當廢鐵賣，便由該名
    男子負責剪電纜線，伊只負責捆裝電纜線，然後就被萬國公司職員丙○○發現（
    本院九十年五月十七日訊問筆錄參照）云云，然查：
  (一)右揭犯罪事實業據被害人萬國公司職員丙○○於警訊中指訴歷歷，並於本院調查
    中證稱：「當時我到公司巡視，公司大門平時是以鐵鍊鎖住，我要進大門時，發
    現鐵鍊被破壞掉，鎖頭也被破壞，後來我進到倉庫內沒看到人，只看到電纜線堆
    在地上，也聽到聲音我往倉庫外面走去看到二個人在偷電纜線，一個在捆綁，也
    就是被告，另外一個人負責拆，我有先問他們在幹什麼，他們回答說來這裡撿電
    纜線，該名男子及被告向我逼近，手持油壓剪，我便拿起一根塑膠管反擊，後來
    我要打電話報警時，他們就跑掉了」等語，證人即萬國公司總經理董大隆亦證稱
    該公司倉庫大門平日皆有上鎖，並由丙○○負責管理（本院九十年五月十七日訊
    問筆錄參照）等情，核與本院於九十年六月五日勘驗現場所見：倉庫大門門鎖及
    鐵鍊均遭破壞，倉庫一樓電源總控制室及通往二樓鐵梯共堆放五大捆剪下之電纜
    線，天花板及電源控制箱內之包覆電纜線塑膠管均遭剪斷，其內電纜線則遭抽取
    ，並散落一地等情大致相符，有刑事勘驗筆錄及現場照片二十四張在卷可佐。另
    衡諸遭竊取之電纜線本位於天花板及電源控制箱內，為供倉庫電源系統所用，業
    經證人丙○○於警訊中證述綦詳，倘被告僅單純受雇搬運電纜線，何以不將貨車
    光明正大駛入倉庫場區，而卻自承與該名男子自大門鐵絲網破洞處入內（臺灣基
    隆地方法院檢察署九十年度偵字第一五二○號偵查卷第六頁反面參照）？又何以
    對於該名男子以油壓剪破壞電源系統之方式取用大量電纜線竟絲毫未生疑心？足
    認萬國公司倉庫確係遭被告與該名男子共同破壞鎖鍊、鐵絲網等安全設備侵入後
    拆卸竊取電纜線甚明。
  (二)被告雖堅稱伊僅係受託幫忙載運，並無竊盜之不法所有意圖，然被告既與該名男
    子素不相識，何以僅為區區一千二百元運費，即願意駕駛貨車往返臺北縣三重市
    與瑞芳鎮間運送貨物，甚至幫忙該名男子捆綁電纜線？又自證人即被告之父甲○
    於本院調查中證稱被告當時表示要去幫「朋友」運貨（本院九十年五月十七日訊
    問筆錄參照），復足證被告辯稱伊不認識該名男子之語，顯係事後卸責之詞，不
    足採信。
  (三)此外，復有扣案之油壓剪、活動板手及起重滑輪組各一具及卷附贓物認領保管單
    一紙可佐，事證明確，被告犯行堪可認定，應依法論科。
二、查被告攜帶客觀上對於人之生命、身體具有危險性之油壓剪、活動板手及起重滑
    輪組等兇器，毀壞倉庫大門鎖鍊及鐵絲網等安全設備，無故侵入萬國公司倉庫內
    著手竊取電纜線，尚未得手即遭發覺，核其所為，係犯刑法第三百二十一條第二
    項、第一項第三款、第二款之攜帶兇器、毀壞安全設備竊盜未遂罪、同法第三百
    五十四條毀損器物罪，及同法第三百零六條無故侵入他人建築物罪。被告正於捆
    綁電纜線時即遭發覺而未得手，其竊盜部分應屬未遂，公訴意旨認係既遂，顯有
    誤會。被告與該名不詳姓名年籍之成年男子就上開三罪，有犯意聯絡及行為分擔
    ，應論以共同正犯。被告所犯上開三罪間，有目的、方法間之牽連犯關係，應從
    一重論以攜帶兇器、毀壞安全設備竊盜未遂罪。公訴意旨雖於論罪時漏未論及前
    揭毀損器物及無故侵入他人建築物等罪，然起訴事實欄就此已記載明確，被害人
    復於告訴期間內先後向司法警察提出告訴，有卷附警訊筆錄可佐，且該部分事實
    與公訴人起訴之犯罪事實具有目的、方法間之牽連犯之裁判上一罪關係，應為起
    訴效力所及，本院依法併予審理。又被告已著手於竊盜行為之實行而不遂，為未
    遂犯，爰依刑法第二十六條前段之規定減輕其刑。爰審酌被告時值壯年，不思正
    途賺取金錢，行竊手法對於被害人之生計影響至鉅，且犯後並無悔悟之情等一切
    情狀，量處如主文所示之刑示懲，併依修正後之刑法第四十一條第一項規定，諭
    知易科罰金之折算標準。
三、按刑法第三十八條第三項、第一項第二款係規定「犯人」所有供犯罪所用之物，
    得宣告沒收，並非規定屬「被告」所有之物，始得宣告沒收，而按共同正犯，於
    意思聯絡範圍內，組成一共犯團體，團體中之任何成員均為「犯人」，供犯罪所
    用之物，只要屬於「犯人」所有，均得宣告沒收，不以必屬於本件被告所有者為
    限，此即基於共同犯罪行為，應由共犯各負全部責任之理論。查扣案之油壓剪、
    活動板手及起重滑輪組各壹具，均為被告本件犯罪所用之物，已如前述，被告雖
    否認為其所有，然供承係該名不詳年籍姓名男子所攜帶，本院認應屬該名男子所
    有之物，揆諸前揭說明，依法自應併予宣告沒收。
四、據上論斷，應依刑事訴訟法第二百九十九條第一項前段，刑法第二十八條、第三
    百二十一條第二項、第一項第二款、第三款、第三百五十四條、第三百零六條、
    第五十五條、第二十六條前段、第四十一條第一項、第三十八條第一項第二款，
    罰金罰鍰提高標準條例第一條前段、第二條，判決如主文。
本案經檢察官黃士元到庭執行職務。
中      華      民      國    九十      年      七      月    十三    日
                                臺灣基隆地方法院刑事第二庭
                                    審判長法  官  邱 志 平
                                          法  官  林 玉 珮
                                          法  官  楊 皓 清
右正本證明與原本無異。
對於本件判決如有不服，應於收受送達後十日內，向本院提出上訴書狀，上訴於臺灣
高等法院，並按他造當事人之人數附具繕本。
                                          書記官  邱 李 和
中      華      民      國    九十      年      七      月    十六    日
附錄論罪法條
刑法第三百二十一條第一項第二款、第三款、第二項：
犯竊盜罪而有左列情形之一者，處六月以上五年以下有期徒刑：
二、毀越門扇、牆垣或其他安全設備而犯之者。
三、攜帶兇器而犯之者。
前項之未遂犯罰之。
刑法第三百五十四條：
毀棄、損壞前二條以外之他人之物，或致令不堪用，足以生損害於公眾或他人者，處
二年以下有期徒刑、拘役或五百元以下罰金。
刑法第三百零六條：
無故侵入他人住宅、建築物或附連圍繞之土地或船艦者，處一年以下有期徒刑、拘役
或三百元以下罰金。
無故隱匿其內，或受退去之要求而仍留滯者，亦同。


司法院資訊處製作；財團法人民間司法改革基金會備份。
